【裁判字號】    92,易,1843
【裁判日期】    920822
【裁判案由】    違反商標法
【裁判全文】
臺灣臺中地方法院刑事判決                        九十二年度易字第一八四三號
    公  訴  人  臺灣臺中地方法院檢察署檢察官
    被      告  甲  ○
右列被告因違反商標法案件，經檢察官聲請簡易判決處刑（九十二年度偵字第一００
六四號），經本院臺中簡易庭認為不宜逕以簡易判決處刑，簽由本院依通常程序審理
（九十二年度中簡字第一三０四號），本院判決如左：
    主  文
甲○明知為意圖欺騙他人，於同一商品，使用相同於他人註冊商標之圖樣之商品而販
賣，處有期徒刑參月，如易科罰金，以參佰元折算壹日。扣案之仿冒皮包壹只及皮夾
肆只，均沒收。
    事  實
一、甲○明知如附表所示之商標圖樣分別業經瑞士香奈兒股份有限公司（下稱香奈兒
    公司）及義大利固喜歡固喜公司（下稱固喜公司）向我國經濟部中央標準局（現
    改制為經濟部智慧財產局）申請註冊取得商標專用權（註冊號數分別為第一五０
    ０二四號及第一九八五八八號），核准使用於各種皮包及皮夾、人造皮革等製成
    之帶等其他分屬商標法施行細則所定第五十類及第七十一類之商品上，專用期間
    分別自民國七十年三月一日起延展至九十七年三月三十一日止及七十一年十二月
    一日起至一百零一年十一月三十日止，均仍在專用期間，竟基於意圖欺騙他人而
    販賣仿冒商標商品之犯意，未經香奈兒公司及固喜公司之同意或授權，即於九十
    二年五月十一日中午某時，向姓名、年籍均不詳、綽號「小楊」之成年人，以每
    只新台幣（下同）二百元之價格販入使用相同於前揭商標圖樣如附表所示之仿冒
    皮包及皮夾共五只，並旋即自同年月十一日起，將前揭仿冒之皮包及皮夾陳列在
    臺中市○區○○路一號前由其所設置之攤位上，而意圖以每只仿冒皮包及皮夾均
    售價三百元之價格販賣予不特定人，致與如附表所示享有商標專用權之公司所生
    產之相同商品產生混淆。迄至九十二年五月十二日下午三時三十分許，為警在上
    址查獲，並扣得仿冒如附表所示商標之皮包一只及皮夾四只，始獲悉上情。
二、案經臺中市警察局移送臺灣臺中地方法院檢察署檢察官聲請簡易判決處刑，經本
    院臺中簡易庭認為不宜逕以簡易判決處刑，簽由本院依通常程序審理。
    理  由
一、右揭事實，業據被告甲○於警詢、偵查及本院審理中均供承不諱，而如附表所示
    之商標圖樣，分別係如附表「商標專用權人欄」所示之公司向我國經濟部中央標
    準局註冊取得之商標專用權者，並有經濟部智慧財產局商標資料檢索存卷足參，
    又如附表所示之扣案物品，均係品質粗劣之仿冒品，亦有鑑定聲明書及照片在卷
    可按，是足認被告確係於同一商品使用相同於他人註冊商標之圖樣，而被告所為
    上開自白，核與事實相符。本案事證明確，被告之犯行，堪予認定。
二、按商標之作用，乃在表彰商標專用權人所生產、製造、加工、檢選、批售或經紀
    之商品，使一般消費者認識該商標之商品，並可藉此辨明商品之來源與信譽。故
    如所販賣商品之商標圖樣非原廠所製作，而係出於他人之仿冒者，若仿冒之商品
    ，足以使一般消費者產生混同或誤認時，雖然交易相對人因該仿冒商品之價格低
    廉而不致產生混淆，惟對於其餘購買該商標產品之廣大消費者及商標專用權人而
    言，仍會因行為人之販賣行為而產生被欺騙之感覺，是行為人販賣仿冒商品，縱
    購買之相對人於購買時明知係仿冒商品，仍屬意圖欺騙他人。又按被告甲○係基
    於販賣之犯意而販入仿冒品並陳列，雖查無已販出之事實，然仍成立販賣罪。再
    查如附表所示之商標圖樣，為相關事實及消費者所普遍認知，為著名之商標，是
    被告未經如附表所示公司之授權或同意，即以行銷之目的販入使用相同於前揭商
    標之商品並予陳列，其有使消費者產生混同誤認之意圖，殊為明顯。是被告明知
    而販賣相同商標圖樣之仿冒商品，核其所為，係犯商標法第六十三條販賣仿冒商
    標商品罪。被告先後二次意圖販賣而陳列仿冒商品之前行為，雖為同條所定「明
    知為仿冒商標商品，意圖販賣而陳列」之行為，然應為被告販賣仿冒商標商品之
    後行為所吸收，均不另論罪。被告以一販入仿冒商標商品之行為，同時侵害如附
    表所示香奈兒公司及固喜公司之商標專用權，為想像競合犯，應從一重之販賣仿
    冒商標商品罪處斷。爰審酌被告之犯罪動機、目的、手段、方法、販賣可得之利
    益非鉅及對我國國際形象之傷害，暨犯罪後供認犯行之態度等一切情狀，量處如
    主文所示之刑，並諭知易科罰金之折算標準。扣案仿冒如附表所示商標之皮包一
    只及皮夾四只，係被告供犯商標法第六十三條之罪所販賣之物，併依商標法第六
    十四條之規定，宣告沒收。
據上論斷，應依刑事訴訟法第四百五十二條、第二百九十九條第一項前段，商標法第
六十三條、第六十四條，刑法第十一條前段、第五十五條、第四十一條第一項前段，
罰金罰鍰提高標準條例第二條，判決如主文。
中      華      民      國    九十二    年    八      月    二十二      日
                              臺灣臺中地方法院刑事第二庭
                                      法  官  許  惠  瑜
右正本證明與原本無異。
如不服本判決，應於判決送達後十日內，向本院提出上訴狀（上訴於臺灣高等法院臺
中分院。
          書記官
中      華      民      國    九十二    年    八      月    二十二      日
附錄本案所犯法條全文
商標法第六十三條
明知為前條商品而販賣、意圖販賣而陳列、輸出或輸入者，處一年以下有期徒刑、拘
役或科或併科新臺幣五萬元以下罰金。
商標法第六十四條
犯前二條之罪所製造、販賣、陳列、輸出或輸入之商品，不問屬於犯人與否，沒收之
。
附 表：
附表：
編號       商標圖樣       種類        數量        商標專用權人
一                        皮夾        三只        香奈兒公司
二                        皮包及皮夾  各一只      固喜公司


司法院資訊處製作；財團法人民間司法改革基金會備份。
